# 职工提前要求回购的认定

提问人：Ryan_q 时间：2021-12-16 10:33:34
@chenyiwei，陈版主，关于限制性股票-股份支付的处理细节讨论：
如果某员工已达成了相关的可行权条件，股票已经全部解锁，同时由于某些因素发生，员工要求提前回购股份，
回购义务人属于公司，此时：（回购支付的金额-员工初始投资的成本）是认定为财务费用还是股份支付？
回购义务人属于实控人，此时：（回购支付的金额-员工初始投资的成本）是认定为辞退福利还是股份支付？
陈版主，上述问题如何处理？望指导！

回答人：chenyiwei
既然“某员工已达成了相关的可行权条件，股票已经全部解锁”，那么说明股份支付费用已在等待期内全部确认完毕，后续不再对股份支付费用进行调整。此时：
1 、由公司回购的，则回购价格不高于股票公允价值的部分，按正常的减资（权益性交易）处理；回购价格高于回购时点股票公允价值的部分作为辞退福利处理。
2 、由实控人回购的，则回购价格高于回购时点股票公允价值的部分作为辞退福利处理。